【裁判字號】    98,訴,4276
【裁判日期】    990210
【裁判案由】    毒品危害防制條例
【裁判全文】
臺灣臺中地方法院刑事判決              98年度訴字第4276號
公  訴  人  臺灣臺中地方法院檢察署檢察官
被      告  丙○○
指定辯護人  本院公設辯護人  甲○○
上列被告因違反毒品危害防制條例案件，經檢察官提起公訴（98
年度偵字第27275、28937號），本院判決如下：
    主    文
丙○○犯如附表所示之罪，均累犯，各處如附表所示之刑。應執
行有期徒刑拾貳年；未扣案之販賣第一級毒品所得合計新臺幣壹
萬陸仟伍佰元沒收，如全部或一部不能沒收時，以其財產抵償之
；扣案之NOKIA牌行動電話壹支、門號0000000000號SIM卡壹張均
沒收。
    犯罪事實
一、丙○○（綽號「蛙哥」、「阿堯」、「曉仔」、「阿曉」）
    前於民國93年間，因施用毒品案件，經法院判處有期徒刑10
    月、4月，並定應執行刑為有期徒刑1年確定；於94年間，又
    因施用毒品案件，經法院判處有期徒刑9月、5月，並定應執
    行刑為有期徒刑1年確定。二案經接續執行，於95年10月15
    日執行完畢。仍不知悔改，其明知海洛因屬毒品危害防制條
    例第2條第2項第1款所規定之第一級毒品，不得非法持有、
    販賣或轉讓，竟仍各基於販賣、轉讓第一級毒品海洛因之犯
    意，為下列犯行：
  (一)丙○○於97年11月29日上午7時38分許，以插用門號0000000
    000號SIM卡之NOKIA牌行動電話，與持用0000000000門號行
    動電話之顏美鳳聯絡交易毒品事宜後，雙方約同至臺中縣清
    水鎮○○路5之41號前公共電話亭附近會合，丙○○即販賣
    海洛因1包予顏美鳳，並得款新臺幣（下同）500元。
  (二)丙○○於97年11月29日上午9時24分許，以上開插用門號000
    0000000號SIM卡之NOKIA牌行動電話，與持用0000000000門
    號行動電話之顏美鳳聯絡交易毒品事宜後，雙方約同至臺中
    縣清水鎮○○路5之41號前公共電話亭附近會合，丙○○即
    販賣海洛因1包予顏美鳳，並得款500元。
  (三)丙○○於97年11月29日上午10時6分、12分及27分許，以上
    開插用門號0000000000號SIM卡之NOKIA牌行動電話，與持用
    0000000000門號行動電話之顏美鳳聯絡交易毒品事宜後，雙
    方約同至臺中縣清水鎮○○路5之41號前公共電話亭附近會
    合，丙○○即販賣重約8分之1錢之海洛因1包予顏美鳳，並
    得款3000元。
  (四)丙○○於97年11月29日20時49分、21時13分許，以上開插用
    門號0000000000號SIM卡之NOKIA牌行動電話，與持用000000
    0000門號行動電話之顏美鳳聯絡交易毒品事宜後，雙方約同
    至臺中縣清水鎮○○路5之41號前公共電話亭附近會合，丙
    ○○即販賣重約0.9公克之海洛因1包予顏美鳳，並得款4000
    元。
  (五)丙○○於97年11月30日上午8時36分、47分許，以上開插用
    門號0000000000號SIM卡之NOKIA牌行動電話，與持用000000
    0000門號行動電話之顏美鳳聯絡交易毒品事宜後，雙方約同
    至臺中縣清水鎮○○路5之41號前公共電話亭附近會合，丙
    ○○即販賣海洛因小包予顏美鳳，並得款500元。
  (六)丙○○於97年11月30日18時28分、29分許，以上開插用門號
    0000000000號SIM卡之NOKIA牌行動電話，與持用0000000000
    門號行動電話之顏美鳳聯絡交易毒品事宜後，雙方約同至臺
    中縣清水鎮○○路5之41號前公共電話亭附近會合，丙○○
    即販賣海洛因1包予顏美鳳，並得款500元。
  (七)丙○○於97年12月3日18時7分許，以上開插用門號00000000
    00號SIM卡之NOKIA牌行動電話，與持用0000000000門號行動
    電話之顏美鳳聯絡交易毒品事宜後，雙方約同至臺中縣清水
    鎮○○路40之6號旁轉角榕樹下，丙○○即販賣海洛因1包予
    顏美鳳，並得款1000元。
  (八)丙○○於98年9月19日20時8分、13分、37分、43分許，以改
    插用門號0000000000號SIM卡之上開NOKIA牌行動電話，與持
    用0000000000門號行動電話之陳福堆聯絡交易毒品事宜後，
    雙方約同至臺中縣清水鎮○○路40之6號旁轉角榕樹下，丙
    ○○即販賣1支裝有海洛因溶液之注射針筒予陳福堆，並得
    款500元。
  (九)丙○○於98年9月19日19時58分許，以上開插用門號0000000
    000號SIM卡之NOKIA牌行動電話，與持用0000000000門號行
    動電話之紀欣助聯絡交易毒品事宜後，雙方約同至臺中縣清
    水鎮○○路40之6號旁轉角榕樹下，丙○○即販賣海洛因1包
    予紀欣助，並得款500元。
  (十)丙○○於98年9月27日上午9時38分、45許，以上開插用門號
    0000000000號SIM卡之NOKIA牌行動電話，與持用0000000000
    門號行動電話之紀欣助聯絡交易毒品事宜後，紀欣助即至丙
    ○○之臺中縣清水鎮○○路35之4號住處，丙○○乃販賣海
    洛因1包予紀欣助，並得款1000元。
  (十一)丙○○於98年10月6日22時17分、18分及同年月7日0時48分
    、1時19分許，以上開插用門號0000000000號SIM卡之NOKIA
    牌行動電話，與持用0000000000門號行動電話之李富志聯絡
    交易毒品事宜後，雙方約同至臺中縣清水鎮之建國國小圍牆
    旁，丙○○即販賣海洛因1包予李富志，並得款2000元。
  (十二)丙○○於98年9月23日22時3分、31分、41分、52分許，以上
    開插用門號0000000000號SIM卡之NOKIA牌行動電話，與持用
    0000000000門號行動電話之陳慶儒聯絡交易毒品事宜後，雙
    方約同至臺中縣梧棲鎮○○街272號旁運動場，丙○○即販
    賣海洛因1包予陳慶儒，並得款1000元。
  (十三)丙○○於98年9月26日23時5分及19分許，以上開插用門號00
    00000000號SIM卡之NOKIA牌行動電話，與持用0000000000門
    號及0000000000門號行動電話之陳慶儒聯絡交易毒品事宜後
    ，雙方約同至臺中縣梧棲鎮○○街272號旁運動場，丙○○
    即販賣海洛因1包予陳慶儒，並得款1000元。
  (十四)丙○○於98年10月11日19時58分、20時1分許，以上開插用
    門號0000000000號SIM卡之NOKIA牌行動電話，與持用000000
    0000門號行動電話之陳慶儒聯絡交易毒品事宜後，雙方約同
    至臺中縣梧棲鎮○○街272號旁運動場，丙○○即販賣海洛
    因1包予陳慶儒，並得款500元。
  (十五)丙○○於98年9月27日17時15分、32分許，以上開插用門號0
    000000000號SIM卡之NOKIA牌行動電話，與持用0000000000
    門號行動電話之陳福堆聯絡後，陳福堆即至丙○○之臺中縣
    清水鎮○○路35之4號住處，丙○○乃轉讓1支裝有海洛因溶
    液之注射針筒予陳福堆施用。
二、嗣警方循線於98年11月11日19時20分許，在臺中縣清水鎮○
    ○路35之4號搜索查獲丙○○，並扣得上開NOKIA牌行動電話
    1支、門號0000000000號SIM卡1張。
三、案經臺灣臺中地方法院檢察署檢察官指揮臺中縣警察局偵查
    後起訴。
    理    由
一、按現行刑事訴訟法為保障被告之反對詰問權，排除具有虛偽
    危險性之傳聞證據，以求實體真實之發見，於該法第159條
    第1項明定被告以外之人於審判外之言詞或書面陳述，除法
    律有規定者外，不得作為證據。又被告以外之人於審判外之
    陳述，雖不符前4條之規定（即刑事訴訟法第159條之1至同
    條之4），而經當事人於審判程序同意作為證據，法院審酌
    該言詞陳述或書面陳述作成時之情況，認為適當者，亦得為
    證據；當事人、代理人或辯護人於法院調查證據時，知有第
    159條第1項不得為證據之情形，而未於言詞辯論終結前聲明
    異議者，視為有前項之同意，刑事訴訟法第159條之5定有明
    文。本案檢察官、被告、辯護人等均未就卷內證據資料之證
    據能力有所爭執，且迄於言詞辯論終結前，均未主張有刑事
    訴訟法第159條第1項不得為證據之情形，是應認已同意卷內
    證據均得作為證據，且經本院審酌後，認無不適當之情形，
    應認本案調查之卷內證據均有證據能力。
二、上揭犯罪事實，業據被告丙○○於偵審中坦承不諱；復有證
    人顏美鳳、陳福堆、紀欣助、李富志、陳慶儒於警詢時及偵
    查中之證詞為證，及有上開證人指認犯罪嫌疑人紀錄表、毒
    品交易地點照片、行動電話門號用戶資料、詳如犯罪事實欄
    一所載各次電話通聯之通訊監察譯文、搜索扣押筆錄、扣押
    物品目錄表在卷為憑，並有NOKIA牌行動電話1支、門號0000
    000000號SIM卡1張扣案可資佐證（就本案各部犯罪事實與對
    應證據之所在，本院製有「各部犯罪事實對應證據之詳細內
    容、頁碼資料」及「證據清單」附於本院卷末，可供檢索）
    。從而本案事證明確，被告犯行洵堪認定。
三、按關於法律變更之比較適用原則，於比較時應就罪刑有關之
    共犯、未遂犯、想像競合犯、牽連犯、連續犯、結合犯，以
    及累犯加重、自首減輕暨其他法定加減原因（如身分加減）
    與加減比例等一切情形，本於統一性及整體性原則，綜其全
    部罪刑之結果而為比較（最高法院95年5月23日刑事庭第8次
    會議決議參照）。本案被告如犯罪事實欄一(一)至(七)所示犯罪
    行為後，毒品危害防制條例第4條、第17條業已修正，經總
    統於98年5月20日公布，自98年5月22日生效施行（司法院98
    年6月29日院臺廳刑1字第0980014643號函參照）。其中第4
    條第1項就販賣毒品犯行，修正刑度為死刑、無期徒刑，無
    期徒刑得併科新台幣2千萬元以下罰金，罰金刑部分較修正
    前之「死刑、無期徒刑，無期徒刑得併科新台幣1千萬以下
    之罰金」刑度提高，另修正前毒品危害防制條例第17條規定
    為：「犯第4條第1項至第4項、第5條第1項至第4項前段、第
    6條第1項至第4項、第7條第1項至第4項、第8條第1項至第4
    項、第10條或第11條第1項、第2項之罪，供出毒品來源，因
    而破獲者，得減輕其刑。」；修正後為「犯第4條至第8條、
    第10條或第11條之罪，供出毒品來源，因而查獲其他正犯或
    共犯者，減輕或免除其刑。」並於同條第2項增列「犯第4條
    至第8條之罪，於偵查及審判中均自白者，減輕其刑」。被
    告就本案所有犯行，有供出毒品來源，因而查獲其他正犯即
    上手鄭明雄、李齊中，且於偵查及審判中均自白犯罪，經依
    刑法第2條第1項之規定及前揭最高法院決議綜其全部罪刑新
    舊法比較之結果，修正後之法律規定顯較修正前有利於被告
    ，依刑法第2條第1項但書之規定，自應適用修正後即被告裁
    判時之毒品危害防制條例論處。
四、按海洛因屬毒品危害防制條例第2條第2項第1款所規定之第
    一級毒品，不得非法持有、販賣及轉讓。核被告如犯罪事實
    欄一(一)至(十四)所為，均係犯毒品危害防制條例第4條第1項之販
    賣第一級毒品罪；如犯罪事實欄一(十五)所為，係犯毒品危害防
    制條例第8條第1項之轉讓第一級毒品罪。其持有第一級毒品
    海洛因之低度行為，應各為販賣、轉讓之高度行為所吸收，
    均不另論罪。被告就如犯罪事實欄一(一)至(十四)所為14次販賣第
    一級毒品之行為，及如犯罪事實欄一(十五)所為1次轉讓第一級
    毒品之行為，均犯意各別，行為互殊，應予分論併罰。被告
    有犯罪事實欄所載前科，有臺灣高等法院被告前案紀錄表在
    卷可參，其前受有期徒刑之執行完畢後，5年內故意再犯本
    件有期徒刑以上之各罪，均為累犯，應各依刑法第47條第1
    項之規定，分別加重其刑（被告所犯販賣第一級毒品罪部分
    ，其法定本刑為死刑或無期徒刑部分，依刑法第64條第1項
    、第65條第1項規定，均不得加重）。又被告於偵查及審判
    中均自白所有犯行，且供出毒品來源，因而查獲其他正犯鄭
    明雄、李齊中，此有臺灣臺中地方法院檢察署99年1月6日覆
    本院函及臺中縣警察局99年1月4日刑事案件移送書（見本院
    卷第33、第33-1至33-4頁）可憑，爰就被告所犯各罪，均依
    毒品危害防制條例第17條第1項、第2項規定減輕其刑。再參
    酌上開條例第17條之立法理由為「依學者及研究及實務運作
    顯示，過度重刑化之嚴刑峻法刑事政策並不足以遏阻犯罪，
    抗制犯罪最有效之方法乃在有效之追訴犯罪及儘速刑事判決
    確定，基於有效破獲上游之製造、販賣、運輸毒品組織，鼓
    勵毒販供出毒品來源之上手，有效推展斷絕供給之緝毒之工
    作，對查獲之毒販，願意供出毒品來源，因而查獲其他正犯
    或共犯者，採行寬厚之刑事政策，爰修正現行條文擴大適用
    範圍，並規定得免除其刑，列為第1項；又為使製造、販賣
    或運輸毒品案件之刑事訴訟程序儘早確定，並鼓勵被告自白
    認罪，以開啟其自新之路，爰對製造、販賣、運輸毒品者，
    於偵查及及審判中均自白時，亦採行寬厚之刑事政策，爰增
    列第2項規定」（立法院公報第98卷第26 期院會紀錄參照）
    ，揆其立法目的不同，條文減輕事項亦非如道路交通管理處
    罰條例第86條採列舉規定（台灣高等法院暨所屬法院87年法
    律座談會彙編第346號至347頁參照），而係分列2項，所適
    用之罪名亦不相同，法律效果一者為「減輕或免除其刑」，
    一者為「減輕其刑」，再者，本條第2項之減刑事由規定「
    偵查及審判中均自白」，而第1項規定「供出毒品來源因而
    查獲其他共犯或正犯」顯然符合第1項之規定者，並不當然
    符合第2項之規定，而符合第2項之規定者，亦不當然符合第
    1項之規定，故二者係獨立之刑罰減輕要件，而無包括或法
    規競合之吸收關係，自得依其各自構成要件而為減刑之適用
    ，依法遞減其刑，並與前開累犯加重部分，先加重後遞減輕
    之（至於法定本刑為死刑、無期徒刑部分，僅遞予減輕其刑
    ）。復按刑法第59條所規定之酌量減輕其刑，係裁判上之減
    輕，必以犯罪之情狀可憫恕，認為宣告法定最低度之刑猶嫌
    過重者，始有其適用；如別有法定減輕之事由者，應優先適
    用法定減輕事由減輕其刑後，猶嫌過重時，始得為之（最高
    法院88年度台非字第265號裁判意旨參照）。查被告為牟私
    利，長期、多次販賣第一級毒品，及無償轉讓第一級毒品一
    次予友人，而第一級毒品戕害人體身心健康至鉅，被告所犯
    販賣、轉讓第一級毒品罪，經依毒品危害防制條例第17條第
    1、2項規定二度予以減刑後，已均無仍嫌過重之情形，故本
    案尚無可依刑法第59條之規定對被告酌量減輕其刑。被告所
    犯上開14個販賣第一級毒品罪及1個轉讓第一級毒品罪，犯
    意各別，行為可分，應予分論併罰。
五、爰審酌被告素行不佳，前有多次施用毒品前科，當深知國家
    對於杜絕毒品犯罪之禁令及毒品對於人體之危害，仍為私利
    ，長期、多次販賣第一級毒品及轉讓第一級毒品1次，所為
    嚴重戕害毒品交易、受讓對象之身心健康，且潛藏衍生各種
    家庭、社會治安問題，故其所為甚為可議，惟念其各次販賣
    毒品規模、所得金額有限，轉讓數量亦微，暨犯後坦承犯行
    ，態度良好等一切情狀，各量處如附表所示之刑，併定其應
    執行之刑。
六、按毒品危害防制條例第19條第1項規定，犯販賣毒品罪者，
    其犯罪所得之財物均沒收之，係採義務沒收主義。故販賣毒
    品所得之對價，不問其中成本若干，利潤多少，均應全部諭
    知沒收，貫徹政府查禁煙毒之決心，以符立法本旨（最高法
    院91年度台上字第2419號判決意旨參照）。又按毒品危害防
    制條例第19條第1項規定，犯第4條至第9條之罪者，其供犯
    罪所用或因犯罪所得之財物，均沒收之，如全部或一部不能
    沒收時，追徵其價額或以其財產抵償之。但該條項並無如同
    條例第18條第1項所定「不問屬於犯人與否，沒收之」之明
    文，自屬相對沒收主義之立法。是其應沒收之物，應以屬被
    告所有者為限。又該規定所稱「追徵其價額」者，係指所沒
    收之物為金錢以外之其他財物而無法沒收時，應追徵其價額
    ，使其繳納與原物相當之價額。如所得財物為金錢而無法沒
    收時，始應「以其財產抵償之」（最高法院95年度台上字第
    305號判決要旨參照）。是被告如犯罪事實欄一(一)至(十四)所示
    各次販賣第一級毒品之所得，皆應依毒品危害防制條例第19
    條第1項規定宣告沒收，如全部或一部不能沒收時，應以其
    財產抵償之。扣案之NOKIA牌行動電話1支、門號0000000000
    號SIM卡1張，均係被告所有，且該支行動電話係供其本案所
    有販賣、轉讓第一級毒品犯行所用之物，該張SIM卡則係供
    其如犯罪事實欄一(八)至(十五)所示犯行所用之物，故均應依毒品
    危害防制條例第19條第1項規定宣告沒收。至於被告在犯罪
    事實欄一(一)至(七)所示犯行中所用之門號0000000000號SIM卡
    ，並未扣案，且該張SIM卡係被告向友人黃靜怡所借用，非
    屬被告所有，亦經被告供明在卷（見警卷第8頁、本院卷第
    32頁），故不予沒收。
據上論斷，應依刑事訴訟法第299條第1項前段，毒品危害防制條
例第4條第1項、第8條第1項、第17條第1、2項、第19條第1項，
刑法第11條、第2條第1項、第47條第1項、第51條第5、9款，判
決如主文。
本案經檢察官乙○○到庭執行職務。
中    華    民    國    99    年    2     月    10    日
                  刑事第十三庭  審判長法  官  楊萬益
                                      法  官  劉邦繡
                                      法  官  蔡建興
以上正本證明與原本無異。
如不服本判決應於收受判決後10日內向本院提出上訴書狀，並應
敘述具體理由；其未敘述上訴理由者，應於上訴期間屆滿後20日
內向本院補提理由書（均須按他造當事人之人數附繕本）「切勿
逕送上級法院」。
                                      書記官  黃英寬
中    華    民    國    99    年    2     月    10    日
附表：
┌──┬──────┬─────────────────────────────┐
│編號│  犯罪事實  │                所犯罪名及所處之刑                        │
├──┼──────┼─────────────────────────────┤
│ 1  │如犯罪事實欄│丙○○販賣第一級毒品，累犯，處有期徒刑捌年。未扣案之販賣第│
│    │一(一)所載。  │一級毒品所得新臺幣伍佰元沒收，如全部或一部不能沒收時，以其│
│    │            │財產抵償之；扣案之NOKIA牌行動電話壹支沒收。               │
├──┼──────┼─────────────────────────────┤
│ 2  │如犯罪事實欄│丙○○販賣第一級毒品，累犯，處有期徒刑捌年。未扣案之販賣第│
│    │一(二)所載。  │一級毒品所得新臺幣伍佰元沒收，如全部或一部不能沒收時，以其│
│    │            │財產抵償之；扣案之NOKIA牌行動電話壹支沒收。               │
├──┼──────┼─────────────────────────────┤
│ 3  │如犯罪事實欄│丙○○販賣第一級毒品，累犯，處有期徒刑玖年。未扣案之販賣第│
│    │一(三)所載。  │一級毒品所得新臺幣參仟元沒收，如全部或一部不能沒收時，以其│
│    │            │財產抵償之；扣案之NOKIA牌行動電話壹支沒收。               │
├──┼──────┼─────────────────────────────┤
│ 4  │如犯罪事實欄│丙○○販賣第一級毒品，累犯，處有期徒刑玖年。未扣案之販賣第│
│    │一(四)所載。  │一級毒品所得新臺幣肆仟元沒收，如全部或一部不能沒收時，以其│
│    │            │財產抵償之；扣案之NOKIA牌行動電話壹支沒收。               │
├──┼──────┼─────────────────────────────┤
│ 5  │如犯罪事實欄│丙○○販賣第一級毒品，累犯，處有期徒刑捌年。未扣案之販賣第│
│    │一(五)所載。  │一級毒品所得新臺幣伍佰元沒收，如全部或一部不能沒收時，以其│
│    │            │財產抵償之；扣案之NOKIA牌行動電話壹支沒收。               │
├──┼──────┼─────────────────────────────┤
│ 6  │如犯罪事實欄│丙○○販賣第一級毒品，累犯，處有期徒刑捌年。未扣案之販賣第│
│    │一(六)所載。  │一級毒品所得新臺幣伍佰元沒收，如全部或一部不能沒收時，以其│
│    │            │財產抵償之；扣案之NOKIA牌行動電話壹支沒收。               │
├──┼──────┼─────────────────────────────┤
│ 7  │如犯罪事實欄│丙○○販賣第一級毒品，累犯，處有期徒刑捌年。未扣案之販賣第│
│    │一(七)所載。  │一級毒品所得新臺幣壹仟元沒收，如全部或一部不能沒收時，以其│
│    │            │財產抵償之；扣案之NOKIA牌行動電話壹支沒收。               │
├──┼──────┼─────────────────────────────┤
│ 8  │如犯罪事實欄│丙○○販賣第一級毒品，累犯，處有期徒刑捌年。未扣案之販賣第│
│    │一(八)所載。  │一級毒品所得新臺幣伍佰元沒收，如全部或一部不能沒收時，以其│
│    │            │財產抵償之；扣案之NOKIA牌行動電話壹支、門號0000000000號SIM│
│    │            │卡壹張均沒收。                                            │
├──┼──────┼─────────────────────────────┤
│ 9  │如犯罪事實欄│丙○○販賣第一級毒品，累犯，處有期徒刑捌年。未扣案之販賣第│
│    │一(九)所載。  │一級毒品所得新臺幣伍佰元沒收，如全部或一部不能沒收時，以其│
│    │            │財產抵償之；扣案之NOKIA牌行動電話壹支、門號0000000000號SIM│
│    │            │卡壹張均沒收。                                            │
├──┼──────┼─────────────────────────────┤
│ 10 │如犯罪事實欄│丙○○販賣第一級毒品，累犯，處有期徒刑捌年。未扣案之販賣第│
│    │一(十)所載。  │一級毒品所得新臺幣壹仟元沒收，如全部或一部不能沒收時，以其│
│    │            │財產抵償之；扣案之NOKIA牌行動電話壹支、門號0000000000號SIM│
│    │            │卡壹張均沒收。                                            │
├──┼──────┼─────────────────────────────┤
│ 11 │如犯罪事實欄│丙○○販賣第一級毒品，累犯，處有期徒刑捌年。未扣案之販賣第│
│    │一(十一)所載。  │一級毒品所得新臺幣貳仟元沒收，如全部或一部不能沒收時，以其│
│    │            │財產抵償之；扣案之NOKIA牌行動電話壹支、門號0000000000號SIM│
│    │            │卡壹張均沒收。                                            │
├──┼──────┼─────────────────────────────┤
│ 12 │如犯罪事實欄│丙○○販賣第一級毒品，累犯，處有期徒刑捌年。未扣案之販賣第│
│    │一(十二)所載。  │一級毒品所得新臺幣壹仟元沒收，如全部或一部不能沒收時，以其│
│    │            │財產抵償之；扣案之NOKIA牌行動電話壹支、門號0000000000號SIM│
│    │            │卡壹張均沒收。                                            │
├──┼──────┼─────────────────────────────┤
│ 13 │如犯罪事實欄│丙○○販賣第一級毒品，累犯，處有期徒刑捌年。未扣案之販賣第│
│    │一(十三)所載。  │一級毒品所得新臺幣壹仟元沒收，如全部或一部不能沒收時，以其│
│    │            │財產抵償之；扣案之NOKIA牌行動電話壹支、門號0000000000號SIM│
│    │            │卡壹張均沒收。                                            │
├──┼──────┼─────────────────────────────┤
│ 14 │如犯罪事實欄│丙○○販賣第一級毒品，累犯，處有期徒刑捌年。未扣案之販賣第│
│    │一(十四)所載。  │一級毒品所得新臺幣伍佰元沒收，如全部或一部不能沒收時，以其│
│    │            │財產抵償之；扣案之NOKIA牌行動電話壹支、門號0000000000號SIM│
│    │            │卡壹張均沒收。                                            │
├──┼──────┼─────────────────────────────┤
│ 15 │如犯罪事實欄│丙○○轉讓第一級毒品，累犯，處有期徒刑伍月。扣案之NOKIA牌 │
│    │一(十五)所載。  │行動電話壹支、門號0000000000號SIM卡壹張均沒收。           │
└──┴──────┴─────────────────────────────┘
附錄本案論罪科刑法條：
毒品危害防制條例第4條第1項
製造、運輸、販賣第一級毒品者，處死刑或無期徒刑；處無期徒
刑者，得併科新臺幣 2 千萬元以下罰金。
毒品危害防制條例第8條第1項
轉讓第一級毒品者，處 1 年以上 7 年以下有期徒刑，得併科新
臺幣 1 百萬元以下罰金。

司法院資訊處製作；財團法人民間司法改革基金會備份。
